# 请教陈版：关于同一控制下股权注入方合并比例的计算

提问人：paul2 时间：2015-03-17 10:33:12
A公司持有B公司100%股权及C公司的60%股权，A公司以 2013 年末对B和C的评估值计算后将B公司100%股权注入C公司，并获得C公司增发对价，该股权注入于 2014 年末完成工商变更，变更后A公司持有C公司70%股权。 由于评估时点与工商变更时点差异， 2014 年末在A公司层面合并报表的计算比例是按照B 60%+C 100%还是按B 70% 计算？两者计算结果略有差异，审计要求按 B 60%+C*100%是否合理？

回答人：chenyiwei
对这类问题，应当是在确定合并报表层面权益总额和少数股东应享有权益份额的基础上，倒减出归属于母公司股东的权益金额。按所谓“权益享有比例”正算的结果往往是不恰当的，因为忽略了“子公司之间互相投资的本金部分不会改变权益总额和少数股东权益”这一点。